【裁判字號】    92,易,2678
【裁判日期】    921216
【裁判案由】    傷害等
【裁判全文】
臺灣板橋地方法院刑事判決                        九十二年度易字第二六七八號
    公  訴  人  臺灣板橋地方法院檢察署檢察官
    被      告  丙○○
                甲○○
右列被告因妨害自由等案件，經檢察官提起公訴（九十二年度偵字第一五六七三號）
，本院判決如左：
    主  文
甲○○以強暴妨害人行使權利者，處拘役壹拾日，如易科罰金以佰元折算壹日。緩
刑貳年。
甲○○被訴傷害部分公訴不受理。
丙○○公訴不受理。
    事  實
一、甲○○於民國九十二年二月五日上午十一時許，在臺北縣林口鄉頂好超市前停車
    場，因會車問題與丙○○爭吵，進而發生肢體衝突 (甲○○、丙○○所涉傷害罪
    部分均經撤回告訴) ，嗣丙○○之妻乙○○駕車搭載丙○○離去，甲○○存心理
    論亦駕車尾隨，兩車行至臺北縣泰山鄉○○路時，甲○○突然超車，以將其所駕
    駛自用小客車停下擋在乙○○所駕駛自用小客車前之強暴方法，使乙○○緊急煞
    車無法往前行駛，妨害乙○○行使權利。
二、案經臺北縣政府警察局新莊分局報請臺灣板橋地方法院檢察署檢察官偵查起訴。
    理  由
甲、有罪部分：
一、訊據被告甲○○矢口否認有何強制犯行，辯稱：伊的眼鏡被丙○○打掉了，伊要
    求丙○○賠償伊的眼鏡，當時他就離開了，伊檢查身上有些傷，伊要想要告他，
    就想看他們住哪裡，伊並沒有開車到他們車子前面擋他們，因為那邊是山路，是
    下坡，也有些彎，車子也滿多的，他看到伊在後面，他就停下來，伊也停在路邊
    ，伊停在他車子後面，伊與丙○○都有下車，後來丙○○要乙○○先離開，乙○○就先離開云云。經查，右揭事實業經被害人乙○○於偵查及本院審理時指述綦
    詳，且據證人丙○○於本院審理時證述明確。況查，證人丙○○、乙○○夫妻於
    爭執發生後既已駕車離去，何需再於車行途中突然停車並下車與後方車上之人爭
    吵？反觀被告甲○○當時係因心有不滿及欲要求賠償，而尾隨丙○○夫妻之座車
    ，故衡情應以被害人乙○○指稱被告甲○○突然超車令其緊急煞車無法前行等語
    較為可信。綜上所述，被告甲○○所辯應不足取，事證明確，其犯行洵堪認定。
二、核被告甲○○所為，係犯刑法第三百零四條第一項之強制罪。爰審酌被告甲○○
    之素行狀況、犯罪動機、手段、目的、所生危害及犯罪後態度等一切情狀，量處
    如主文所示之刑，並諭知易科罰金之折算標準。末查被告甲○○前未曾受有期徒
    刑以上刑之宣告，有臺灣高等法院被告全國前案紀錄表一件在卷可按，其因一時
    短於思慮，致觸犯本案犯行，經此刑之教訓後，當知所警惕，信無再犯之虞，本
    院綜核上情，認前開對其所宣告之刑，以暫不執行為適當，爰併宣告緩刑二年，
    以啟自新。
乙、公訴不受理部分：
一、公訴意旨略以：被告丙○○於九十二年二月五日上午十一時許，駕車偕其妻乙○○欲至臺北縣林口鄉之頂好超市購物時，在超市前停車場內因遭被告甲○○所駕
    駛之自用小客車擋住車道，被告丙○○即大聲要求被告甲○○讓路，詎被告甲○○竟因而心生不悅，下車與被告丙○○理論，二人進而發生扭打，嗣經路人將二
    人拉開，惟被告即告訴人甲○○因而受有頭皮及臉頰瘀傷、右膝及左小腿挫傷之
    傷害，被告即告訴人丙○○亦受有兩手臂紅腫之傷害，因認被告甲○○、丙○○
    均涉有刑法第二百百七十七條第一項之傷害罪嫌。
二、按告訴乃論之罪，告訴人於第一審辯論終結前得撤回其告訴，又告訴經撤回者，
    應諭知不受理之判決，刑事訴訟法第二百三十八條第一項、第三百零三條第三款
    分別定有明文。查本件告訴人丙○○告訴被告甲○○傷害案件，及告訴人甲○○
    告訴被告丙○○傷害案件，起訴書認均係觸犯刑法第二百七十七條第一項之罪，
    依同法第二百八十七條前段之規定，須告訴乃論。茲據告訴人丙○○於本院辯論
    終結前撤回對被告甲○○之告訴，告訴人甲○○亦撤回對被告丙○○之告訴，依
    照首開說明，此部分自應諭知不受理之判決。
據上論斷，應依刑事訴訟法第二百九十九條第一項前段、第三百零三條第三款，刑法
第三百零四條第一項、第四十一條第一項前段、第七十四條第一款，罰金罰鍰提高標
準條例第一條前段、第二條，判決如主文。
本案經檢察官楊仲農到庭執行職務。
中      華      民      國    九十二    年     十二     月     十六     日
                                臺灣板橋地方法院刑事第十五庭
                                    審判長法  官  王  屏  夏
              法  官  陳  鴻  清
                                          法  官  戴  嘉  清
右正本證明與原本無異
如不服本判決應於送達後十日內向本院提出上訴狀
                                          書記官  陳  春  銘
中      華      民      國    九十二    年     十二     月     二十四   日
附錄本案論罪科刑法條全文：
刑法第三百零四條
以強暴、脅迫使人行無義務之事或妨害人行使權利者，處三年以下有期徒刑、拘役或
三百元以下罰金。
前項之未遂犯罰之。


司法院資訊處製作；財團法人民間司法改革基金會備份。
